# Tatiana Cristina de Moraes Mesquita

Brasileira, Casada

Av. Águia de Haia, 3849 – Ap 41- A – AE Carvalho São Paulo/SP, CEP: 03889-100 Tel: Cel. (11) 99275-5114 e-mail: tatyana.mesquita@gmail.com

### **OBJETIVO: Desenvolvedora Front-end**

#### PERFIL PROFISSIONAL

Dinamismo, pro atividade, iniciativa, criatividade, disciplina, são algumas das qualidades que possuo como profissional.

Na área de Tecnologia da Informação tenho 6 anos de experiência, desenvolvimento front-end, atendimento e suporte remoto e físico.

Na área de Seguros tenho 12 anos de experiência., atuando em área técnica e atendimento de seguros Auto, Saúde, Vida, RE e Transporte nacional/internacional.

Conhecimento de Informática, Programas: Visual Studio Code, PhotoShop, Ilustrator, NotePad++, Filmora, OBS Studio, Word, Excel, Outlook, PowerPoint, Multicalculos Teleport, AnyDesk, TeamViewer, Instalação e Manuteção de Software e drives, formatção e manutenção de dispositivos.

## FORMAÇÃO ACADÊMICA

- Formação Superior em Pedagogia Completo Conclusão em Junho/2018
  Universidade Anhembi Morumbi
- Formação Superior em Processos Gerenciais Concluído em Dezembro/2014 UNINOVE

### HISTÓRICO PROFISSIONAL

• Help Info Suporte de Informática 02/2014 - 04/2021

## Assistente Técnico em TI e Administrativo:

- Sou uma designer web Front-End , busco projetar interfaces amigáveis para ambientes mobile e web com foco na experiência do usuário e criar designs incríveis e eficientes para navegação. Com intuito de entende as necessidades do cliente, disponibilizando soluções visuais inovadoras para o usuário e ótimos resultados para os negócios.
- Atendimento ao cliente, presencial e remoto;
- Instalação de softwares e drives de dispositivos de computadores e dispositivos móveis e configuração do Sistema Operacional
- Organizar, controlar e assessorar as organizações administrativa e faturamento.
- Auxiliar a elaboração de relatórios, planilhas, apresentações e controle de dados, através das ferramentas Microsoft Office como Word, Excel, Power Point;
- Criação e editoração Eletronica, Video Maker, Criação de Web sites.

## • Economize no Seguro LTDA. 06/2011 - 03/2012

**Consultor de Seguros:** Prestava consultoria na venda de seguros, atender e prospecta clientes, apresentando a linha de serviços conforme a necessidade e perfil nas diversas áreas, como residencial, empresarial, automotivo, entre outro.

• Esfera Corretora de Seguros Ltda. 09/1996 – 10/2010

**Auxiliar da Aréa Comercial e Administrativo :** Responsável pela área administrativa, sinistro, operacional ,orientação e coordenação da equipe com foco no cumprimento das metas estabelecidas.

## Responsável pela área de atendimento e operacional:

- Atendimento ao cliente, encaminhamento de Pedidos de Autorizações e Reembolsos de Seguro Saúde;
- Cálculos e Propostas de Seguros;
- Abertura e Acompanhamento de Sinistros;
- Pedido de inclusão e Alterações de segurados; (endossos)
- Elaboração de controle de despesa, gerenciamento de comissões, faturamento, renovações, marketing e controles em geral na rotina de escritório.

## **CURSOS**

- WebDesigner (SENAC)
- Inglês Cursando
- Espanhol Cursando
- Ilustração Infantil (SENAC)
- Editoração Eletrônica (SENAC)
- Curso de Estratégias Básicas de Leitura e Escrita (Univ. Anhembi Morumbi)
- Curso de Linguagem Visual (Escola Panamericana de Artes)
- O Professor que conta História (SENAC)
- Curso de Teatro- Oficina (SENAC)
- Curso de Desenho Técnico (SENAC)

#### **HABILIDADES**

- Excelentes habilidades de digitação
- Demonstrar entendimento da Internet, do sítio web de diversas empresas.
- Comunicação clara e efetiva
- Excelentes habilidades para documentar informação
- Boa compreensão dos problemas presentados pelos clientes
- Habilidades de composição capacidade para elaborar respostas de maneira correta e concisa
- Habilidades de resolução de problemas
- Solução efetiva de problemas
- Habilidade para compreender problemas de maneira lógica
- Capacidade para aprender, e tomar decisões rápidas
- Atenção ao detalhe e alta capacidade de organização e determinar as necessidades.
- Habilidade para priorizar atividades garantindo os estândares do tempo
- Empatia, habilidades para priorizar e de atenção ao cliente
- Habilidades interpessoais
- Resolução de conflitos e negociação efetiva
- Adaptável a um ambiente rápido, enérgico e de tarefas diversas.
- Resolução de problemas de forma criativa e analítica.
- Apaixonada pelo atendimento e ajudar o cliente.